臺灣高雄地方法院刑事判決　　　　　　100年度訴緝字第159號
公　訴　人　臺灣高雄地方法院檢察署檢察官
被　　　告　宋榮海
上列被告因違反毒品危害防制條例案件，經檢察官提起公訴（94
年度毒偵字第3671號），嗣因被告就被訴犯罪事實為有罪之陳述
，並聽取當事人之意見後，本院裁定改由受命法官獨任進行簡式
審判程序並判決如下：
    主  文
宋榮海施用第一級毒品，累犯，處有期徒刑壹拾月。殘餘海洛因
粉末膠袋壹個、殘留海洛因成份之注射針筒壹支，均沒收銷燬之
。
    事  實
一、(一)宋榮海前因施用毒品案件，經本院以88年度毒聲字第5088
    號裁定觀察、勒戒後，因無繼續施用毒品之傾向，業由臺灣
    高雄地方法院檢察署檢察官於民國（下同）88年7月30日以
    88年度偵字第18004號為不起訴處分確定。(二)嗣於上揭不起
    訴處分後之5年內再因施用第一級毒品，經檢察官聲請本院
    以91年度毒聲字第7142號裁定送勒戒處所觀察、勒戒後，認
    有繼續施用毒品之傾向，並經本院以91年度毒聲字第7681號
    裁定令入戒治處所施以強制戒治，另經檢察官依法起訴，經
    本院以91年度訴字第3732號判處有期徒刑8月確定，於92年
    11月28日強制戒治執行完畢，於93年8月1日有期徒刑執行完
    畢出監。(三)詎仍未戒除施用毒品之惡習，於強制戒治執行完
    畢釋放後5年內，復基於施用第一級毒品海洛因及第二級毒
    品甲基安非他命之犯意，於94年3月30日23、24時許（起訴
    書誤載為93年4月1日某時回溯48小時、24小時內之某時點）
    ，在高雄市美濃區（99年12月25日改制前為高雄縣美濃鎮，
    以下皆同）美濃國中附近友人住處，以將海洛因及甲基安非
    他命稀釋混合後置入針筒內注射體內之方式同時施用第一級
    毒品海洛因及第二級毒品甲基安非他命一次，嗣於94年4月
    1日13時許，在高雄市○○區○○路205巷口為警查獲，當場
    扣得宋榮海所有之殘餘海洛因粉末膠袋1個、殘留海洛因成
    份之注射針筒1支，並經採集尿液送驗後而查知上情。
二、案經高雄縣警察局旗山分局報請臺灣高雄地方法院檢察署檢
    察官偵查起訴。
    理    由
一、證據能力之說明
    本件被告宋榮海所犯係死刑、無期徒刑、最輕本刑為3年以
    上有期徒刑以外之罪，業於準備程序中就被訴事實為有罪之
    陳述，經法官告知簡式審判程序之旨，並聽取檢察官及被告
    之意見後，裁定進行簡式審判程序。又本件卷內之人證、物
    證、書證等證據，依刑事訴訟法第273條之2規定，不受第15
    9條第1項關於傳聞法則規定之限制，依法均有證據能力，合
    先敘明。
二、認定事實之得心證理由
  (一)訊據被告宋榮海對於上開犯罪事實坦承不諱，核與其於
    94年4月1日為警查獲後採集之尿液，經送檢驗結果，確呈嗎
    啡陽性及甲基安非他命陽性反應，此有台灣檢驗科技股份有
    限公司94年4月29日編號KＺ000000000000號濫用藥物尿液檢
    驗報告在卷可稽（見94毒偵3671號卷頁24），又查扣之海
    洛因殘渣袋1個、注射針筒1支分別經送檢驗結果，亦均呈現
    海洛因陽性反應，復有高雄醫學大學附設中和紀念醫院編號
    0000-0  00、0000-000號檢驗報告在卷可憑（見94訴2116號
    卷頁15、16），是被告前揭自白應予事實相符，堪予採信。
  (二)此外，被告前因施用毒品案件，分別經檢察官不起訴處分後
    ，再於五年內因施用毒品案件，經觀察、勒戒後，認有繼續
    施用毒品之傾向，令入戒治處所施以強制戒治，於92  年11
    月28日強制戒治執行完畢之情，有前揭不起訴處分書、本院
    91年度訴字第3732號刑事判決、臺灣高等法院被告全國前案
    紀錄表及臺灣高雄地方法院檢察署刑案資料查註紀錄表各一
    份在卷可按。
  (三)從而，本件事證明確，被告於強制戒治執行完畢釋放後5年
    內，再犯本件施用第一、二級毒品之犯行，堪予認定，自應
    依法論科。
三、論罪科刑：
  (一)論罪：查海洛因、甲基安非他命，分別屬毒品危害防制條
    例第2條第2項第1、2款所規定之第一、二級毒品，核被告前
    揭行為，係犯毒品危害防制條例第10條第1項之施用第一級
    毒品罪及同條第2項之施用第二級毒品罪。吸收犯：被告
    因施用第一、二級毒品海洛因、甲基安非他命而持有海洛因
    、甲基安非他命，並進而施用，其持有之低度行為均為施用
    之高度行為吸收，均不另論罪。想像競合：(1)按混合海洛
    因及甲基安非他命摻入香菸中吸用、置入吸食器燒烤、或採
    注射針筒注射血管等施用方式皆可達到施用毒品之效果。此
    有本院辦理違反毒品危害防制條例案件於職務上所知之法務
    部法醫研究所97年3月12日法醫毒字第0970001133號可參。
    (2)是被告所稱係將第一級毒品海洛因與第二級毒品甲基安非
    他命混合同時施用乙節，並非技術上不可施行之情節，且依
    卷內僅有前揭被告尿液檢驗報告及扣案物之相關鑑驗報告，
    被告前於警詢偵訊均未陳述有另為施用甲基安非他命之行為
    ，單以卷內證據尚難據以形成被告係分別施用第一級毒品、
    第二級毒品之不利心證，檢察官所起訴被告施用海洛因與甲
    基安非他命之時點亦有重疊，是應認被告以一施用行為，同
    時觸犯二罪名，為想像競合犯，應依刑法第55條前段之規定
    ，應從重之施用第一級毒品罪處斷。起訴書就此主張應予分
    論併罰，尚乏依據，附此敘明。
  (二)刑之加重事由：被告前因連續施用第一級毒品案件，經本院
    以91年度訴字第3732號判處有期徒刑8月確定，於93年8月1
    日有期徒刑執行完畢出監，有臺灣高等法院被告前案紀錄表
    1份在卷可稽，其受有期徒刑執行完畢，5年內故意再犯本件
    有期徒刑以上之罪，為累犯，應依刑法第47條第1項規定加
    重其刑。
  (三)科刑：(1)本院審酌被告前已因施用毒品經觀察、勒戒、強制
    戒治，仍未能戒除毒癮，再因施用毒品犯行經法院判處有期
    徒刑並執行完畢，又為本案施用毒品之犯行，足見其自制力
    不足以支持其脫離毒癮之害，已然破裂社會法治與辜負立法
    體諒，有必要拘束其人身自由以彰顯法律秩序，惟考量被告
    犯後尚能坦承犯行，態度良好，其施用毒品之行為係偏屬自
    我戕害之性質等一切情狀，量處如主文所示之刑。(2)至扣案
    之海洛因殘渣袋1個、注射針筒1支，既均經驗出殘存第一級
    毒品海洛因成份，客觀上顯難以將殘存之海洛因析離，應整
    體視同毒品，均應依毒品危害防制條例第18條第1項前段之
    規定，併予宣告沒收銷燬。
四、綜合以上，應依刑事訴訟法第273 條之1 第1 項、第299 條
    第1 項前段、第310 條之2 、第454 條第2 項，毒品危害防
    制條例第10條第1 項、第2 項、第18條第1 項前段，刑法第
    11條、第55條、第47條第1項，判決如主文。
五、本案經檢察官粟威穆到庭執行職務。
中    華    民    國   100    年    11    月    15    日
                  刑事第十三庭  法  官  楊智守
以上正本證明與原本無異。
如不服本判決應於收受判決後10日內向本院提出上訴書狀，並應
敘述具體理由。其未敘述上訴理由者，應於上訴期間屆滿後20日
內向本院補提理由書(均須按他造當事人之人數附繕本)「切勿逕
送上級法院」。
中    華    民    國   100    年    11    月    15    日
                                書記官  蔡毓琦
附錄法條：
毒品危害防制條例第10條
施用第一級毒品者，處 6 月以上 5 年以下有期徒刑。
施用第二級毒品者，處 3 年以下有期徒刑。